臺灣高雄地方法院民事判決　　　　　　110年度鳳簡字第477號
原　　　告　良京實業股份有限公司

法定代理人　平川秀一郎



訴訟代理人　李禹靚　
被　　　告　林春吟　

上列當事人間請求清償借款事件，本院於民國110 年10月14日言
詞辯論終結，判決如下︰
    主      文
一、被告應給付原告新臺幣壹拾伍萬貳仟肆佰參拾肆元，及其中
    新臺幣壹拾肆萬伍仟參佰壹拾參元，自民國九十五年十一月
    二十二日起至清償日止，按週年利率百分之十五計算之利息
    ，暨自民國九十五年十二月二十三日起至民國一○四年八月
    三十一日止，逾期在六個月以內者，按上開利率百分之十，
    逾期超過六個月者，按上開利率百分之二十計算之違約金。
二、被告應給付原告新臺幣柒萬玖仟伍佰零捌元，及其中新臺幣
    柒萬零貳佰肆拾壹元，自民國九十五年十月十六日起至民國
    一○四年八月三十一日止，按週年利率百分之二十計算之利
    息，暨自民國一○四年九月一日起至清償日止，按週年利率
    百分之十五計算之利息。
三、訴訟費用新臺幣貳仟伍佰肆拾元由被告負擔。
四、本判決第一項及第二項得假執行。但被告以新臺幣貳拾參萬
    壹仟玖佰肆拾貳元為原告預供擔保，得免為假執行。
    事實及理由
一、按簡易訴訟之訴狀送達後，原告不得將原訴變更或追加他訴
    ，但擴張或減縮應受判決事項之聲明者，不在此限，民事訴
    訟法第436 條第2 項、第255 條第1 項第3 款定有明文。本
    件原告起訴時原請求：㈠被告應給付原告新臺幣（下同）15
    2,434 元，及自民國95年11月22日起至清償日止，按週年利
    率15％計算之利息，暨自95年12月23日起至清償日止，其逾
    期在6 個月以內者，按上開利率10％，逾期超過6 個月者，
    按上開利率20％計算之違約金；㈡被告應給付原告79,508元
    ，及其中70,241元，自95年10月16日起至104 年8 月31日止
    ，按週年利率20％計算之利息，另自104 年9 月1 日起至清
    償日止，按週年利率15％計算之利息，暨違約金1,200 元（
    本院卷第7 頁），嗣於本院審理中就訴之聲明第一項減縮請
    求金額及違約金部分之請求、第二項捨棄違約金之請求，並
    變更聲明如下述（本院卷第70頁），核屬減縮應受判決事項
    之聲明，與上開規定相符，應予准許。
二、被告經合法通知，未於言詞辯論期日到場，核無民事訴訟法
    第386 條所列各款情形，應依原告之聲請，由其一造辯論而
    為判決。
三、原告主張：被告前向㈠訴外人寶華商業銀行股份有限公司（
    下稱寶華銀行）申辦小額循環信用貸款，約定以現金卡為工
    具使用，借款額度最高為300,000 元，借款動用期間自核准
    日起為期1 年，期滿30日前，如立約人不為書面反對續約之
    意思表示並經審核同意者，得以同一內容繼續延長1 年，不
    另換約，其後每年屆期時亦同，並約定借款利率以固定週年
    利率15％計算，按日計息，每月底結息1 次，自借款日起，
    每月15日為最終繳款日，應繳足最低繳款金額，如逾期償還
    本息，按貸款總額自應償還日起，逾期在6 個月以內者，按
    上開利率10％，逾期超過6 個月者，按上開利率20％計付違
    約金。詎被告未依約繳款，已喪失期限利益，債務視為全部
    到期，迄至95年7 月31日止，尚積欠本金145,313 元、利息
    7,121 元、違約金未清償，惟就前開利息部分僅請求自95年
    11月22日起算之利息。嗣寶華銀行於97年4 月29日將前揭對
    被告之債權讓與原告，並將該債權讓與之情事刊登於新聞紙
    ；㈡訴外人渣打國際商業銀行（下稱渣打銀行）申辦信用卡
    並簽訂信用卡契約，依約被告得持卡至特約商店簽帳消費，
    應於當期繳款截止日前清償，若選擇以循環信用方式繳款，
    仍應於當期繳款期限前繳付最低付款額，被告如未繳付或延
    誤繳款期限，均按週年利率20％計付循環信用利息。詎被告
    未依約繳款，已喪失期限利益，債務視為全部到期，迄至95
    年10月15日止，尚積欠本金70,241元及利息9,267 元，共計
    79,508元未清償，嗣渣打銀行於99年12月15日將前揭對被告
    之債權讓與原告，並將該債權讓與之情事刊登於新聞紙。為
    此，爰依現金卡契約、信用卡契約、消費借貸及債權讓與之
    法律關係提起本訴，並聲明：如主文第1 、2 項所示。
四、被告經合法通知，無正當理由未於言詞辯論期日到場，亦未
    提出書狀作任何聲明或陳述。
五、按稱消費借貸者，謂當事人一方移轉金錢或其他代替物之所
    有權於他方，而約定他方以種類、品質、數量相同之物返還
    之契約；借用人應於約定期限內，返還與借用物種類、品質
    、數量相同之物；遲延之債務，以支付金錢為標的者，債權
    人得請求依法定利率計算之遲延利息，但約定利率較高者，
    仍從其約定利率；當事人得約定債務人於債務不履行時，應
    支付違約金，民法第474 條第1 項、第478 條前段、第233
    條第1 項、第250 條第1 項分別定有明文。經查，原告主張
    之上開事實，業據其提出現金卡申請書暨約定書、分攤表、
    股份有限公司變更登記表、債權讓與證明書暨債權讓與金額
    表、新聞紙、餘額代償/ 現金貸款申請書、帳單、信用卡約
    定條款、債權讓與證明書暨債權資料明細表、新聞紙、往來
    明細查詢報表等件為證（本院卷第11至38頁、第75至85頁）
    ，經本院核對無訛，而被告就原告主張之事實，已於相當時
    期受合法通知，未於言詞辯論期日到場爭執，亦未提出書狀
    作有利於己之聲明或陳述以供本院審酌，本院依上開調查證
    據之結果，認原告之主張堪信為真實。又因銀行法於104 年
    2 月4 日增訂第47條之1 第2 項規定，自104 年9 月1 日起
    ，銀行辦理現金卡之利率或信用卡業務機構辦理信用卡之循
    環信用利率，不得超過週年利率15％。從而，原告依現金卡
    契約、信用卡契約、消費借貸及債權讓與之法律關係，請求
    被告給付如主文第1 、2 項所示之金額、利息及違約金，洵
    屬有據，應予准許。
六、本件係就民事訴訟法第427 條訴訟適用簡易程序所為被告敗
    訴之判決，爰依同法第389 條第1 項第3 款之規定，職權宣
    告假執行，並依同法第392 條第2 項，依職權為被告預供擔
    保，得免為假執行之宣告。
七、訴訟費用負擔之依據：民事訴訟法第78條。
中    華    民    國  110     年    10    月    29    日
                  鳳山簡易庭   法  官   藍雅筠
以上正本係照原本作成。
如不服本判決，應於送達後20日內，向本院提出上訴狀並表明上
訴理由，如於本判決宣示後送達前提起上訴者，應於判決送達後
20日內補提上訴理由書（須附繕本）。
中    華    民    國   110    年    10    月    29    日
                               書記官   蔡毓琦
┌────────────┐
│訴訟費用計算式          │
├────────────┤
│裁判費（新臺幣）2,540 元│
├────────────┤
│合計            2,540 元│
└────────────┘